JUAN DAVID GUSTIN ANDINO



Junior Full Stack Developer. Estudiante de Ing. Software. Profesional en Cine y Televisión.

INFORMACIÓN

RESIDENCIA

Pasto, Nariño, Colombia.

CELULAR

+57 3003407800

EMAIL

juandgustin@gmail.com

LINKS

- LinkedIn
- Portafolio
- Github

IDIOMAS

Inglés Avanzado - C1

Español - Nativo

TECNOLOGÍAS

- LENGUAJES:
 - o JAVASCRIPT.
 - o TYPESCRIPT.
 - o PYTHON.
- FRONTEND:
 - o NEXT
 - o REACT & REDUX.
 - o TAILWIND.
 - o HTML, CSS.
- BACKEND:
 - o NODE
 - o EXPRESS & NEST.
 - o SEQUELIZE & MYSQL.
- HERRAMIENTAS:
 - o VSCODE.
 - o GIT & GITHUB.

PERFIL

Desarrollador Web Full Stack. Mi experiencia laboral me ha permitido fortalecer mis habilidades técnicas enfocadas en tecnologías como: Javascript, Typescript, React, Next, Node, Express & Nest. Mi fuerte es el desarrollo de interfaces web intuitivas junto con sus respectivas APIs. También he adquirido habilidades blandas, como el trabajo en equipo y comunicación efectiva. Al ser bilingüe puedo colaborar y comunicarme eficientemente en entornos multiculturales. Estoy constantemente motivado para aplicar mis conocimientos y adquirir nuevas habilidades, enfrentando desafíos complejos y encontrando soluciones innovadoras.

EXPERIENCIA

Junior Full Stack Dev - AntPack

Agosto 2023 - Actualmente

- Crear interfaces visuales que sean intuitivas, atractivas y adaptables con Typescript, React y NextJS.
- Construir APIs rápidas y estables, además de sus respectivas bases de datos, todo mediante el uso de Typescript, Nest, Sequelize y MySQL.
- Escribir código claro y con buenas prácticas para lograr aplicaciones web sólidas y eficientes.

Web Developer - Freelance

Noviembre 2022 - Agosto 2023

- He desarrollado ocho proyectos de creación de interfaces de usuario interactivas, empleando tecnologas modernas.
- Optimización del rendimiento de sitios web y aplicaciones, asegurando una experiencia de usuario fluida y eficiente.
- Colaboración cercana con desarrolladores de back-end para integrar la funcionalidad del servidor.

Bilingual Tech Advisor (Apple) - TP Agosto 2022 - Noviembre 2022

- Brindar asistencia para solucionar problemas técnicos, con una aprobación de más del 75% en las consultas a clientes.
- Traducir informes, conversaciones y correos electrónicos.
- Interpretar en tiempo real durante llamadas, reuniones y chats.

EDUCACIÓN

Ingeniería de Software, Politécnico Grancolombiano.

Julio 2022 — Actualmente.

Full Stack Web Developer, Henry Bootcamp.

Noviembre 2022 - Junio 2023.

Profesional en Cine y Televisión, Universidad Jorge Tadeo Lozano.

Enero 2017 — Mayo 2022

CERTIFICADOS

• EF SET English Certificate 77/100 (C2 Proficient)

PROYECTOS

Teesa E-commerce

Mayo 2023 - Junio 2023

Aplicación web e-commerce responsive para Teesa S.A.S, empresa Colombiana dedicada a la venta y mantenimiento de equipos alimenticios.

Ultra Gym

Mayo 2023 - Junio 2023

Aplicación web responsive para Ultra Gym que ofrece información, contacto y acceso a un sistema de inicio de sesión.

Developer Portfolio

Marzo 23 - Abril 2023

Aplicación web responsive donde muestro las tecnologías que uso, experiencia, proyectos, referencias e información de contacto.